【裁判字號】    95,訴,174
【裁判日期】    950411
【裁判案由】    毒品危害防制條例
【裁判全文】
臺灣士林地方法院刑事判決               95年度訴字第174號
公  訴  人  臺灣士林地方法院檢察署檢察官
被      告  甲○○
                    另案於臺北監獄臺北分監執行中
上列被告因毒品危害防制條例案件，經檢察官提起公訴（94年度
毒偵字第2557號），本院經訊問被告後，被告為認罪之答辯，本
院合議庭裁定由受命法官獨任以簡式審判程序審理，並判決如下
：
    主  文
甲○○施用第一級毒品，累犯，處有期徒刑柒月。扣案之第一級
毒品海洛因壹包（淨重零點零肆公克）沒收銷燬，注射針筒貳支
沒收。
    事  實
一、甲○○於民國88年間，因施用第2 級毒品案件，經本院以88
    年度毒聲字第2579號裁定送觀察、勒戒後，因無繼續施用傾
    向，經臺灣士林地方法院檢察署檢察官於88年12月24日以88
    年度毒偵字第440 號為不起訴處分確定。90年至91年間，又
    因施用第1 級毒品案件，經本院以90年度毒聲字第1413號裁
    定送觀察、勒戒後，認有繼續施用毒品傾向，經本院以91年
    度毒聲字第485 號裁定令入戒治處所施以強制戒治，嗣經本
    院以91年度毒聲字第1081號裁定停止戒治，於91年10月25日
    停止強制戒治處分之執行而付保護管束，92年5 月7 日保護
    管束期間屆滿未經撤銷，強制戒治處分執行完畢；而其該次
    施用第1 級毒品案件，並經本院於91年6 月27日以91年度訴
    字第270 號判決判處有期徒刑8 月確定，嗣於94年3 月11日
    縮刑期滿執行完畢。
二、甲○○於上開強制戒治執行完畢後5 年內，猶不知悛悔，明
    知毒品海洛因屬毒品危害防制條例規定禁止持有、施用之第
    1 級毒品，竟基於施用第1 級毒品海洛因之犯意，於94年11
    月20日，在臺北市○○區○○街70號住處，以將海洛因混入
    內有液體之針筒再注射於手臂血管處之方式，施用第1 級毒
    品海洛因1 次，嗣於94年11月24日12時50分許，在臺北市○
    ○區○○街42巷9 號前為警查獲，並扣得其所有之第1 級毒
    品海洛因1 包（淨重0.04公克，空包裝重0.31公克）及注射
    針筒2 支，始悉上情。
三、案經臺北市政府警察局中正第一分局報告臺灣士林地方法院
    檢察署檢察官偵查起訴。
    理  由
一、上揭施用第1 級毒品海洛因之犯罪事實，業據被告甲○○於
    警詢、偵查及本院審理時均自白不諱（見偵查卷第18-22 頁
    、第56-57 頁、本院卷第33-35 頁、第38-40 頁），而被告
    甲○○為警查獲後，所採集之尿液，經送臺灣檢驗科技股份
    有限公司鑑定，該公司以EIA 酵素免疫分析法初步檢驗，並
    以GC/MS 氣相層析質譜儀法確認檢驗，鑑驗結果，確呈鴉片
    類陽性反應等情，有該公司94年12月13日濫用藥物尿液檢驗
    報告1 紙附卷足憑（見偵查卷第73頁）。又扣案第1 級毒品
    海洛因1 包（淨重0.04公克，空包裝重0.31公克），經送法
    務部調查局鑑驗，確含第1 級毒品海洛因成分，亦有該局95
    年3 月10日調科壹字第040004249 號鑑定通知書1 紙在卷可
    稽（見本院卷第31頁），此外，復有扣案之注射針筒2 支可
    資佐證。綜上，堪認被告之自白與事實相符，足以採信，本
    件事證明確，被告施用第1 級毒品海洛因之犯行，洵堪認定
    。又被告有事實欄一所示施用毒品經送觀察、勒戒及強制戒
    治之前科紀錄，有臺灣士林地方法院檢察署88年度毒偵字第
    440 號不起訴處分書、91年度毒偵緝字第59號起訴書、本院
    91年度訴字第270 號判決（見偵查卷第82-87 頁）及臺灣高
    等法院被告前案紀錄表在卷可證（見本院卷第4-12頁），是
    被告於前次強制戒治執行完畢釋放後5 年內，再犯本件施用
    第1 級毒品之罪，堪以認定，應依法論科。
二、核被告甲○○所為，係犯毒品危害防制條例第10條第1 項之
    施用第1 級毒品罪。被告因施用第1 級毒品海洛因而持有第
    1 級毒品海洛因，其持有之低度行為為施用之高度行為所吸
    收，不另論罪。又被告有犯罪事實欄所載之犯罪科刑執行情
    形，此有臺灣高等法院被告全國前案紀錄表在卷可稽，其於
    受有期徒刑執行完畢，5 年內再犯本件有期徒刑以上之罪，
    為累犯，應依刑法第47條之規定，加重其刑。爰審酌被告因
    施用毒品行為，前經2 次觀察、勒戒及1 次強制戒治，仍未
    知警惕，再施用毒品，惡性較重，本件施用次數僅1 次，施
    用毒品戕害己身，對社會所生危害非重，及犯罪後坦承犯行
    ，態度尚佳等一切情狀，量處如主文所示之刑，以示懲儆。
三、扣案之第1 級毒品海洛因1 包（淨重0.04公克），係違禁物
    ，不問屬於犯人與否，應依毒品危害防制條例第18條第1 項
    前段宣告沒收銷燬。又扣案之注射針筒2 支，為被告所有且
    係供施用第1 級毒品海洛因所用之物，為被告供明在卷，爰
    依刑法第38條第1 項第2 款規定宣告沒收。
據上論斷，應依刑事訴訟法第273 條之1 第1 項、第299 條第1
項前段、毒品危害防制條例第10條第1 項、第18條第1 項前段，
刑法第11條、第47條、第38條第1 項第2 款，判決如主文。
本案經檢察官盧美如到庭執行職務。
中    華    民    國    95    年    4     月    11    日
                  刑事第四庭法  官  高雅敏
以上正本證明與原本無異。
如不服本判決，應於判決送達後10日內，向本院提出上訴狀。
                            書記官  丁梅芬
中    華    民    國    95    年    4     月    11    日
附錄本案論罪科刑法條全文：
毒品危害防制條例第10條第1項
施用第一級毒品者，處6月以上5年以下有期徒刑。


司法院資訊處製作；財團法人民間司法改革基金會備份。
